臺灣臺北地方法院小額民事判決
111年度北小字第4254號
原      告  馨琳揚企管顧問有限公司

法定代理人  唐明良 



訴訟代理人  蘇秋慧  
            余啟豪  
被      告  崔艷麗   原籍設臺中市東勢區慶福里慶福街1之5




上列當事人間請求給付電信費事件，本院於民國111年11月16日
言詞辯論終結，判決如下︰
    主      文
被告應給付原告新臺幣54,923元，及自民國111年11月4日起至清
償日止，按週年利率5％計算之利息。
訴訟費用新臺幣1,000元由被告負擔。
本判決得假執行。但被告如以新臺幣54,923元為原告預供擔保，
得免為假執行。
    理由要領
一、原告主張被告自民國100年12月2日起，陸續向訴外人台灣之
    星電信股份有限公司（103年更名前為威寶電信股份有限公
    司，下稱台灣之星公司）台灣大哥大電信股份有限公司（下
    稱台灣大哥大公司）、亞太電信股份有限公司（下稱亞太電
    信公司）申請行動電話服務（門號：0000000000、00000000
    00、0000000000、0000000000、0000000000、0000000000、
    0000000000），然未依約給付電信費新臺幣（下同）30,008
    元、專案補償金24,915元，共計54,923元，迭催不理，嗣原
    告受讓上開對被告之債權等情，業據原告提出與其主張相符
    之經濟部函、債權讓與證明書、行動電話服務申請書、專案
    同意書、第三代行動通信業務申請書、行動電話服務申請書
    、電信費帳單、債權讓與通知書、郵件回執、催告函等件為
    證（見本院卷第9至118頁），復參以本件起訴狀繕本及本院
    之言詞辯論通知書均已於相當時期合法送達通知被告，被告
    未於言詞辯論期日到場爭執，亦未提出書狀答辯以供本院斟
    酌，本院依卷證資料，已堪信原告主張之事實為真正，是原
    告所為前揭主張，應堪信為真實。從而，原告依契約及債權
    讓與之法律關係，請求被告給付54,923元，及自起訴狀繕本
    送達被告翌日即111年11月4日（見本院卷第145至149頁）起
    至清償日止，按週年利率5％計算之利息，為有理由，應予准
    許。
二、本件係就民事訴訟法第436條之8適用小額訴訟程序所為被告
    敗訴之判決，依同法第436條之20之規定，應依職權宣告假
    執行；並依同法第436條之23準用同法第436條第2項適用同
    法第392條第2項之規定，依職權宣告被告如預供擔保，得免
    為假執行。
三、按適用小額訴訟程序事件法院為訴訟費用之裁判時，應確定
    其費用額，民事訴訟法第436條之19定有明文，爰依後附計
    算書確定本件訴訟費用額如主文第2項所示。
四、訴訟費用負擔之依據：民事訴訟法第78條。
中　　華　　民　　國　　111 　年　　11　　月　　28　　日
　　　　　　　　　臺北簡易庭  法　官　徐千惠　　　
以上正本係照原本作成。
如不服本判決，須以違背法令為理由，應於判決送達後20日內向
本庭（臺北市○○區○○○路0段000巷0號）提出上訴狀（須按他造當
事人之人數附繕本）。如委任律師提起上訴者，應一併繳納上訴
審裁判費。
中　　華　　民　　國　　111 　年　　11　　月　　28　　日
                              書記官  蘇冠璇
訴訟費用計算書
項　　　　目             金 　額（新臺幣）　　   備註
第一審裁判費　　　          1,000元
合　　　　計　　　          1,000元
附錄：
一、民事訴訟法第436條之18第1項：判決書得僅記載主文，就當
    事人有爭執事項，於必要時得加記理由要領。
二、民事訴訟法第436條之24第2項：　　
　　對於小額程序之第一審裁判上訴或抗告，非以其違背法令為
    理由，不得為之。
三、民事訴訟法第436條之25：　　
　　上訴狀內應記載上訴理由，表明下列各款事項：
    ㈠原判決所違背之法令及其具體內容。
    ㈡依訴訟資料可認為原判決有違背法令之具體事實。
四、民事訴訟法第436條之32條第2項：
　　第438條至第445條、第448條至第450條、第454條、第455條
    、第459條、第462條、第463條、第468條、第469條第1款至
    第5款、第471條至第473條及第475條第1項之規定，於小額
    事件之上訴程序準用之。